【裁判字號】    98,審訴,3140
【裁判日期】    981016
【裁判案由】    毒品危害防制條例
【裁判全文】
臺灣高雄地方法院刑事判決            98年度審訴字第3140號
公  訴  人  臺灣高雄地方法院檢察署檢察官
被      告  乙○○
上列被告因毒品危害防制條例案件，經檢察官提起公訴（98年度
毒偵字第4152號），被告於準備程序中就被訴事實為有罪之陳述
，經本院告知簡式審判程序之旨，並聽取被告與公訴人之意見後
，本院合議庭裁定由受命法官獨任進行簡式審判程序，判決如下
：
    主  文
乙○○施用第一級毒品，累犯，處有期徒刑捌月，扣案之海洛因
共伍包（合計淨重為零點柒貳公克，均另含包裝袋）均沒收銷燬
之；又施用第二級毒品，累犯，處有期徒刑肆月，扣案之甲基安
非他命壹包（驗前淨重零點陸捌玖公克，驗後淨重零點陸捌肆公
克，另含包裝袋）沒收銷毀之，扣案吸食器壹支沒收之。應執行
有期徒刑拾壹月，扣案之海洛因伍包（合計淨重為零點柒貳公克
，均另含包裝袋）、甲基安非他命壹包（驗前淨重零點陸捌玖公
克，驗後淨重零點陸捌肆公克，另含包裝袋）均沒收銷毀之，扣
案吸食器壹支沒收之。
    事實及理由
一、犯罪事實：
    乙○○前因施用毒品，經本院以92年度毒聲字第1064號裁定
    送觀察、勒戒，於民國92年4 月14日執行完畢出所，認無繼
    續施用毒品之傾向，並由臺灣高雄地方法院檢察署檢察官以
    92年度毒偵字第916 號不起訴處分確定；又於前揭觀察、勒
    戒執行完畢後5 年內，因犯施用毒品案件，經臺灣高等法院
    高雄分院以93年度上訴字第395 號判處有期徒刑6 月、5 月
    ，應執行有期徒刑10月確定，於94年4 月11日易科罰金執行
    完畢。詎其猶不知悔改及戒絕毒癮，分別基於施用第一級毒
    品海洛因及第二級毒品甲基安非他命之犯意，先於98年6 月
    19日上午3 時許，在其位於高雄縣大寮鄉○○路153 號之住
    處，以將海洛因摻入香煙內吸食之方式，施用第一級海洛因
    1 次；復於同日上午3 時10分許，在同一處所，以將甲基安
    非他命置入玻璃球內燒烤之方式，施用第二級毒品甲基安非
    他命1 次。嗣於98年6 月19日下午4 時許，在高雄縣大寮鄉
    ○○○路與進學路口，為警攔停盤查，扣得其持有之海洛因
    5 包（重量如主文所示）、甲基安非他命1 包（重量如主文
    所示）、吸食器1 支，復採集其尿液送驗，檢驗結果呈嗎啡
    、可待因、安非他命及甲基安非他命陽性反應，進而知悉上
    情。
二、證據：
    上開犯罪事實，有下列證據可資證明：
  (一)台灣檢驗科技股份有限公司98年7 月3 日濫用藥物尿液檢驗
    報告、高雄縣警察局林園分局毒品案件嫌疑人代號與真實姓
    名對照表各1 份。
  (二)法務部調查局濫用藥物實驗室98年7 月24日鑑定書、高雄醫
    學大學附設中和紀念醫院98年8 月25日檢驗報告各1 份、扣
    案之海洛因5 包、甲基安非他命1 包（重量分別如主文所示
    ）、吸食器1 支。
  (三)被告之自白。
三、論罪：
  (一)被告前因施用毒品案件經裁定送觀察、勒戒，執行完畢後經
    臺灣高雄地方法院檢察署檢察官為不起訴處分，後又因於5
    年內施用毒品，經判刑確定，是被告於「初犯」經觀察、勒
    戒後，曾於5 年內再犯，經依法追訴處罰，本案已屬3 犯以
    上，與毒品危害防制條例第20條第3 項「五年後再犯」之情
    形有別，且因已於「五年內再犯」，顯見其再犯率甚高，原
    實施觀察、勒戒或強制戒治，已無法收其實效，而無5 年戒
    斷期之存在，自無再經觀察、勒戒及強制戒治之必要，檢察
    官逕行起訴，即無不合，合先敘明。
  (二)按海洛因、甲基安非他命分別係毒品危害防制條例第2 條第
    2 項第1 、2 款所稱之第一、二級毒品，不得持有、施用。
    是核被告分別施用海洛因、甲基安非他命之行為，係犯該條
    例第10條第1 項之施用第一級毒品罪，及同條第2 項之施用
    第二級毒品罪。其持有第一、二級毒品，嗣進而施用之，持
    有之低度行為應為施用之高度行為所吸收，均不另論罪。而
    上開所犯施用第一級毒品罪、施用第二級毒品罪，犯意各別
    ，行為互殊，觸犯構成要件不同，應予分論併罰。被告有犯
    罪事實欄所述經判處有期徒刑並執行完畢之情形，此有臺灣
    高等法院被告前案紀錄表在卷可佐，其於徒刑執行完畢5 年
    之內故意再犯本件有期徒刑以上之罪，皆為累犯，應依法加
    重其刑。
四、科刑：
  (一)爰審酌被告施用毒品之行為不僅戕害自身身心健康，亦間接
    影響社會治安，被告前經觀察、勒戒後，仍未能戒斷毒癮，
    復多次再犯施用毒品經判處徒刑，已如前述，顯見其對毒品
    之依賴情形非輕，而施用毒品除戕害自己身心健康外，尚未
    直接危害他人，反社會性程度應屬較低，並考量被告犯後坦
    承犯行等一切情狀，而分別量處如主文所示之刑，並定應執
    行刑。
  (二)扣案之白色碎塊1 包（驗後淨重0.33公克）、白色粉末4 包
    （驗後淨重共計0.39公克），確均屬第一級毒品海洛因無訛
    ；扣案之白色晶體1 包（驗前淨重0.689 公克，驗後淨重0.
    684 公克），則為第二級毒品甲基安非他命，此有上開法務
    部調查局濫用藥物實驗室98年7 月24日鑑定書、高雄醫學大
    學附設中和紀念醫院98年8 月25日檢驗報告各1 紙在卷可稽
    ，而裝盛該第一級毒品海洛因、第二級毒品甲基安非他命之
    包裝袋，其中亦分別含有無法析離之第一級毒品海洛因、第
    二級毒品甲基安非他命，是均應依毒品危害防制條例第18條
    第1 項前段規定諭知沒收銷燬之。至鑑驗耗用之毒品既已滅
    失，自無庸宣告沒收銷燬。此外，扣案吸食器1 支業據被告
    自承為其所有且係供施用第二級毒品犯罪所用之物，應依刑
    法第38條第1 項第2 款規定諭知沒收，附此敘明。
據上論斷，應依刑事訴訟法第273 條之1 第1 項、第284 條之1
、第299 條第1 項前段，毒品危害防制條例第10條第1 項、第2
項、第18條第1 項前段，刑法第11條、第38條第1 項第2 款、第
47條第1 項、第51條第5 款、第9 款，判決如主文。
本案經檢察官甲○○到庭執行職務
中    華    民    國    98    年    10    月    16    日
                  刑事第十庭  法  官    呂明燕
以上正本證明與原本無異。
如不服本判決應於收受本判決後10日內向本院提出上訴書狀，並
應敘述具體理由，如未敘述上訴理由者，應於上訴期間屆滿後20
日內補提理由書狀於本院（均須按他造當事人之人數附繕本）「
切勿逕送上級法院」。
中    華    民    國    98    年    10     月  16     日
                              書記官     張琇晴
附錄本判決論罪科刑之法條：
毒品危害防制條例第10條
施用第一級毒品者，處六月以上五年以下有期徒刑。
施用第二級毒品者，處三年以下有期徒刑。


司法院資訊處製作；財團法人民間司法改革基金會備份。
